【裁判字號】    99,訴,502
【裁判日期】    990622
【裁判案由】    違反毒品危害防制條例
【裁判全文】
臺灣屏東地方法院刑事判決               99年度訴字第502號
公  訴  人  臺灣屏東地方法院檢察署檢察官
被      告  甲○○
上列被告因違反毒品危害防制條例案件，經檢察官提起公訴（99
年度毒偵字第680 號），茲因被告就被訴事實為有罪之陳述，經
告知簡式審判程序意旨並聽取公訴人及被告之意見後，本院合議
庭裁定依簡式審判程序審理，判決如下：
    主  文
甲○○施用第一級毒品，累犯，處有期徒刑拾月。
    事  實
一、甲○○前因施用毒品案件，經裁定送觀察、勒戒後，認無繼
    續施用毒品之傾向，於民國95年11月7 日釋放出所，並由臺
    灣屏東地方法院檢察署檢察官於同年月8 日以95年度毒偵字
    第1594號為不起訴處分確定，復於96年間因施用毒品案件，
    經本院分別判處有期徒刑8 月、9 月、6 月確定，嗣上開3
    案經裁定減刑及接續執行，於98年3 月16日縮短刑期假釋出
    監，於98年9 月24日縮刑期滿假釋未經撤銷，視為執行完畢
    。詎仍不知悔改，基於施用第一級毒品之犯意，於99年1 月
    25日某時許，在屏東縣屏東市之上開住處，以將海洛因摻水
    注射之方式，施用第一級毒品海洛因1 次。嗣於99年1 月28
    日，因另案為警查獲，並經其同意採尿送驗，結果呈海洛因
    代謝後之嗎啡陽性反應，始查悉上情。
二、案經高雄市政府警察局苓雅分局報請臺灣屏東地方法院檢察
    署檢察官偵查起訴。
    理  由
一、本件被告甲○○所犯係死刑、無期徒刑或最輕本刑為3 年以
    上有期徒刑以外之罪，亦非屬臺灣高等法院管轄第一審之案
    件，其於準備程序中就被訴事實為有罪陳述，經本院告知簡
    式審判程序之旨，並聽取當事人意見後，本院合議庭依刑事
    訴訟法第273 條之1 第1 項為裁定，由受命法官獨任進行簡
    式審判程序。又簡式審判程序之證據調查，依刑事訴訟法第
    273 條之2 規定，不受同法第159 條第1 項審判外陳述排除
    之限制；再被告對於卷內各項證據亦不爭執證據能力，復無
    事證顯示有何違法取得或類此瑕疵之情，故卷內所列各項證
    據，自均有證據能力，合先敘明。
二、上揭犯罪事實，業據被告甲○○於本院審理中坦承不諱，其
    尿液經送驗結果呈嗎啡陽性反應等情，亦有高雄市政府警察
    局苓雅分局偵辦毒品案件嫌疑人尿液採證代碼對照表1 紙、
    高雄市立凱旋醫院濫用藥物尿液檢驗報告1 份在卷可稽，上
    述鑑驗結果，係檢驗機關本於專業知識及以精密儀器或科學
    檢驗方法所得之結論，自可憑信。此外，尚有濫用藥物尿液
    檢體監管紀錄表1 份附卷可參，是認被告就上開施用毒品之
    任意性自白與事實相符，堪採信為證據。從而本件罪證明確
    ，被告犯行洵足認定，應依法論科。
三、查海洛因係屬毒品危害防制條例第2 條第2 項第1 款所稱之
    第一級毒品，不得持有、施用，被告竟持以施用，是核被告
    所為，係犯毒品危害防制條例第10條第1 項之施用第一級毒
    品罪。至被告於施用前持有第一級毒品海洛因之低度行為應
    被施用之高度行為所吸收，不另論罪。又被告前有如事實欄
    所示之科刑及執行情形，有臺灣屏東地方法院檢察署刑案資
    料查註紀錄表、臺灣高等法院被告前案紀錄表各1 份附卷足
    憑，其於刑之執行完畢後5 年內，故意再犯本件有期徒刑以
    上之罪，為累犯，應依刑法第47條第1 項加重其刑。爰審酌
    被告前已有如事實欄所述多次施用毒品之犯罪資料，然未能
    因此知所警惕、謹慎行止，仍不思自律，猶自陷於毒癮之害
    ，復犯下本案，原不宜寬貸，惟念其施用毒品乃自戕行為，
    被告復已坦承罪行，犯後態度尚可等一切情狀，量處如主文
    所示之刑，以示懲儆。
據上論斷，應依刑事訴訟法第273 條之1 第1 項、第299 條第1
項前段，毒品危害防制條例第10條第1 項，刑法第11條、第47條
第1 項，判決如主文。
本案經檢察官曾士哲到庭執行職務
中    華    民    國    99    年    6     月    22    日
                  刑事第四庭    法  官  李謀榮
以上正本證明與原本無異。
如不服本判決應於收受判決後10日內向本院提出上訴書狀，並
應敘述具體理由；其未敘述上訴理由者，應於上訴期間屆滿後
20日內向本院補提理由書（均須按他造當事人之人數附繕本）
「切勿逕送上級法院」。
中    華    民    國    99    年    6     月    22    日
                                書記官  蔡進吉
附錄本案所犯法條全文
毒品危害防制條例第10條
施用第一級毒品者，處6月以上5年以下有期徒刑。
施用第二級毒品者，處3年以下有期徒刑。

司法院資訊處製作；財團法人民間司法改革基金會備份。
